【裁判字號】    94,易,806
【裁判日期】    950210
【裁判案由】    竊盜
【裁判全文】
臺灣士林地方法院刑事判決               94年度易字第806號
公  訴  人  臺灣士林地方法院檢察署檢察官
被      告  甲○○
                    指定送達代.
上列被告因竊盜案件，經檢察官提起公訴（94年度偵字第6765號）
，本院判決如下：
    主  文
甲○○連續攜帶兇器竊盜，累犯，處有期徒刑捌月。
扣案鐵剪壹支沒收。
    事  實
一甲○○前因攜帶兇器竊盜案件，經臺灣臺北地方法院以91年度
  簡字第1462號刑事簡易判決判處有期徒刑6 月確定，並於民國
  92年2 月19日執行完畢，仍不知悔改，竟基於意圖為自己不法
  所有之概括犯意，先於94年5 月30日凌晨4 時許，騎乘腳踏車
  並攜帶其所有客觀上對於人之生命、身體具有危險性，足資為
  兇器之鐵剪1 支（置於腳踏車前置物籃，其上並以深色之布覆
  蓋）至臺北市○○區○○街53巷12號前，見四下無人之際，即
  自其腳踏車前置物籃取出鐵剪，以鐵剪剪斷丁○○之子鍾坤泰
  所有（公訴人誤為丁○○所有）停放在該處腳踏車之軟鋼索鎖
  後，即先將其腳踏車騎至臺北市○○區○○路2 段97巷口停放
  ，再返回騎走鍾坤泰之腳踏車。而於甲○○騎腳踏車至臺北市
  大同區○○街53巷12號前四下張望時，適住在丁○○對面即臺
  北市○○街53巷17號3 樓之丙○○在其住處陽台抽煙，目睹上
  情，而至丁○○住處敲門，因丁○○未應門，再返回其住處撥
  打電話通知丁○○，再與丁○○等人在附近四處查看，後在臺
  北市○○區○○路2 段97巷口發現竊賊騎乘之腳踏車、鐵剪及
  深色之布，遂於該處等候，甲○○果於該日清晨5 時10分至上
  址牽腳踏車，而為丁○○、丙○○等人逮捕並報警處理，經警
  移送台灣士林地方法院檢察署檢察官訊問交保後，再於94年8
  月31日凌晨1 時50分許，在臺北市大同區○○○路146 號前，
  竊取乙○○停放在該處之捷安特牌型號DS518 之腳踏車1 輛，
  得手往臺北市○○路方向逃逸，適為乙○○發現追呼，而於臺
  北市○○區○○路2 段177 巷前逮捕，並報警處理。
二案經台北市政府警察局大同分局報告台灣士林地方法院檢察署
  檢察官偵查起訴。
    理  由
一訊據被告甲○○，固不否認於94年8 月31日凌晨1 時50分，在
  前揭處所，竊取乙○○之捷安特腳踏車等情不諱，惟矢口否認
  竊取丁○○之腳踏車，辯稱：94年5 月30日清晨4 時許，伊獨
  自1 人在臺北市○○路喝酒，飲畢至臺北市○○區○○路要牽
  伊停放該處之腳踏車時，就遭丁○○等人指稱偷腳踏車云云，
  經查：
  (一)竊取乙○○腳踏車部分：
    被告於94年8 月31日凌晨1 時50分許，在臺北市大同區○○○路146 號前，竊取乙○○停放在該處之捷安特牌型號DS51
    8 腳踏車，得手欲逃逸時，為乙○○當場發現，並追呼逮捕
    等情，業據被告自白不諱，核與證人乙○○於警詢所述相符
    （檢察官、被告均同意引為證據），並有贓物認領保管單1
    紙在卷可參，堪認被告此部分之自白與事實相符，足以採信
    ，被告此部分之犯行，堪可認定。
  (二)竊取丁○○之子鍾坤泰腳踏車部分：
    1.據證人丙○○於偵查及本院均結證稱：94年5 月30日清晨
      4 時許，伊自住處3 樓陽台看到竊賊騎腳踏車停在丁○○
      停放腳踏車之旁，即自腳踏車之置物籃取出鐵剪，該鐵剪
      以深色之布蓋著，並以鐵剪剪斷丁○○腳踏車之鎖，即將
      其所騎之腳踏車騎走，伊見狀旋至丁○○住處通知丁○○
      ，因丁○○住處無人應門，伊再返家打電話通知丁○○，
      約7 分鐘後再向外查看，發現丁○○之腳踏車已失所蹤，
      伊判斷竊賊不可能同時牽2 台腳踏車，應會將腳踏車停放
      附近，遂與丁○○在附近查看，後在臺北市○○區○○路
      2 段97巷口發現竊賊騎乘之腳踏車、深色之布及鐵剪，遂
      在該處等候，嗣被告前來牽該輛腳踏車，當時被告所著之
      衣服、拖鞋及頭髮散散的樣子均與竊賊相符，且被告稱其
      所有之該台腳踏車及車上之布、鐵剪亦與竊賊的一樣等語
      。查證人丙○○與被告素不相識，又無恩怨，僅係碰巧目
      睹鍾坤泰之腳踏車遭竊之人，其當無設詞誣陷被告之理，
      是證人丙○○之證詞當可採信。另丙○○在臺北市○○區
      ○○路2 段97巷口發現之腳踏車為被告所有，且該腳踏車
      前置物籃放置鐵剪1 把及深色之布等情，為被告自承不諱
      ，並有被告之腳踏車及前置物籃放置之布及鐵剪之照片在
      卷可徵，暨扣案之鐵剪1 把可佐。查證人丙○○雖未看到
      竊賊之臉，然依其所述，足認其所看到竊賊所著之衣服、
      拖鞋及散散之頭髮均與被告相符。又丙○○在臺北市○○
      區○○路2 段97巷口所發現被告所有之腳踏車及車上前置
      物籃內放置之深色布及鐵剪，亦與丙○○所見竊取鍾坤泰
      腳踏車之竊賊所騎之腳踏車及該車前置物籃放置之物相符
      。查被告之外型與丙○○所見竊賊之外型相符，而一般人
      鮮少在腳踏車上放置布及鐵剪，是丙○○所見竊賊應係被
      告，當可認定。又自丁○○放置腳踏車之臺北市○○區○○街53巷12號前騎腳踏車至被告腳踏車停放之臺北市○○
      區○○路2 段97巷口，約需2 、3 分鐘，自該巷口走路回
      丁○○放置腳踏車處，約需5 分鐘等情，亦據證人丙○○
      於本院結證證述在卷，堪認自臺北市○○區○○街53巷12
      號騎腳踏車至臺北市○○區○○路2 段97巷口，再從該巷
      口走路返回臺北市○○區○○街53巷12號，計約費時7 、
      8 分鐘，是若稍加速，所需之時間當短於7 分鐘。而丙○○發現竊賊剪斷丁○○腳踏車後，即至丁○○住處敲門，
      因無人應門，再返家撥打電話通知丁○○，待聯絡上丁○○已約7 分鐘，於此段時間，實足讓被告以較快之速度將
      其腳踏車停放在台北市○○區○○路2 段97巷口，再返回
      竊走鍾坤泰之腳踏車，由此亦堪認丙○○無誣陷被告之虞
      。
    2.再查鍾坤泰之腳踏車係以軟鋼索鎖鎖上等情，業據證人丁○○於本院結證在卷，該種鎖實足輕易以鐵剪剪開，據此
      ，亦堪信被告以扣案鐵剪剪開鍾坤泰腳踏車之鎖。
    3.又於丁○○、丙○○捕獲被告後，被告向丁○○、丙○○
      坦承竊取鍾坤泰之腳踏車，哀求丁○○、丙○○不要報警
      ，否則其會被關6 個月等情，業據證人丁○○、丙○○分
      別於偵查中及本院結證在卷，而被告前於91年2 月20日以
      鐵剪剪斷蔡碧滿之腳踏車鎖鍊，以竊取該腳踏車之犯行，
      業經臺灣臺北地方法院於91年5 月13日以91年度簡字第14
      62號判處有期徒刑6 月一情，有本院自電腦網路下載之該
      案判決在卷可參，堪認被告前有因持鐵剪竊取腳踏車遭法
      院判刑6 個月之前科。是丁○○、丙○○稱被告對其等為
      上開各語，並非杜撰。倘被告未以鐵剪剪斷鍾坤泰腳踏車
      之鎖而竊取該腳踏車，其何以會對丁○○、丙○○為上述
      各語？由此亦堪認鍾坤泰之腳踏車為被告竊取無訛。
    4.據上所述，被告之犯行，堪可認定，被告所辯，顯為卸責
      之詞，不足採信。
  (三)本件事證明確，被告犯行洵堪認定，應依法論科。
二查被告持以竊取腳踏車之鐵剪，既能將軟鋼索鎖剪斷，堪認該
  工具在客觀上足對人之身體、生命構成威脅自屬兇器之一種。
  被告於94年5 月30日清晨4 時攜帶鐵剪竊取鍾坤泰腳踏車之犯
  行，係犯刑法第321 條第1 項第3 款之攜帶兇器竊盜罪。其94
  年8 月31日凌晨1 時50分竊取乙○○腳踏車之犯行，係犯同法
  第320 條第1 項之竊盜罪。所犯上開2 罪，時間緊接，所犯基
  本構成要件相同之罪名，顯係出於概括犯意反覆為之，為連續
  犯，應依刑法第56條之規定以攜帶兇器竊盜罪一罪論，並加重
  其刑。又查被告有事實欄所載之犯罪科刑執行情形，此有台灣
  高等法院被告全國前案紀錄表在卷可稽，其於受有期徒刑執行
  完畢，5 年內再犯本件有期徒刑以上之罪，為累犯，應依刑法
  第47條之規定，加重其刑，並依法遞加重之。爰審酌被告甫因
  竊盜案件經法院判決並執行完畢，即再犯同質之犯行，惡性甚
  重，又被告身無殘疾，四肢健全，竟不思正途營生，冀望不勞
  而獲竊取他人之物，及本次犯罪之動機、目的，手段、竊得財
  物之價值，暨犯後態度等一切情狀，量處如主文所示之刑。
三扣案之鐵剪1 支為被告所有，業據被告供明在卷，且被告以之
  為犯罪所用乙情，則據證人丙○○證述在卷，應刑法第38 條
  第1 項第2 款宣告沒收。
四據上論斷，應依刑事訴訟法第299 條第1 項前段，刑法第56條
  、第321 第1 項第3 款、第47條、第38條第1 項第2 款，判決
  如主文。
本案經檢察官林聰良到庭執行職務。
中    華    民    國    95    年    2     月    10    日
                  刑事第一庭審判長法  官  雷  雯  華
                                  法  官  王  梅  英
                                  法  官  江  翠  萍
以上正本證明與原本無異。
如不服本判決，應於判決送達後10日內，向本院提出上訴狀。
                                  書記官  范  淑  芬
中    華    民    國    95    年    2     月    10    日
附錄本案論罪科刑法條：
刑法第321 第1 項第3 款
犯竊盜罪而有左列情形之一者，處六月以上、五年以下有期徒刑
：
一  於夜間侵入住宅或有人居住之建築物、船艦或隱匿其內而犯
    之者。
二  毀越門扇、牆垣或其他安全設備而犯之者。
三  攜帶兇器而犯之者。
四  結夥三人以上而犯之者。
五  乘火災、水災或其他災害之際而犯之者。
六  在車站或埠頭而犯之者。
前項之未遂犯罰之。


司法院資訊處製作；財團法人民間司法改革基金會備份。
